【裁判字號】    89,易,1023
【裁判日期】    890328
【裁判案由】    贓物
【裁判全文】
臺灣板橋地方法院刑事判決                        八十九年度易字第一二三號
    公  訴  人  臺灣板橋地方法院檢察署檢察官
    被      告  丙○○
右列被告因贓物案件，經檢察官提起公訴 (八十八年度偵字第二六四四九號)，本院
判決如左：
    主  文
本件管轄錯誤，移送於臺灣桃園地方法院。
    理  由
一、公訴意旨略以：被告丙○○明知梁興耀之國民身分證一張及乙○○、劉銘枝、陳
    振宗等三人之駕駛執照各一張，均係年籍不詳之人竊自他人贓物，仍本於收受贓
    物之意思而持有，擬為他日辦理行動電話卡之用，因認被告涉犯刑法第三百四十
    九條第一項之收受贓物罪嫌。
二、按案件由犯罪地或被告之住所、居所或所在地之法院管轄；無管轄權之案件，應
    諭知管轄錯誤之判決，並同時諭知移送於管轄法院；刑事訴訟法第五條第一項及
    第三百零四條分別定有明文；而被告之所在地，係以起訴時為標準，最高法院亦
    著有四十八年台上字第八三七號判例可資參照。又，所謂「起訴時」，係以檢察
    官以函送審判之起訴書正本，送達法院收發室之日期為準（參考台灣高等法院六
    十五年度法律座談會刑事類第七十八號提案之審查意見及原司法行政部刑事司台
    刑(二)函字第０九五四號函）。查本件被告之住所設在桃園縣大溪鎮○○街二一
    四巷三號，其居所設在桃園縣大溪鎮○○街一六五號，其未曾於本案繫屬本院時
    即八十九年三月間居住在屬本院轄區之台北縣境內，至警方查獲本案之地點即台
    北縣鶯歌鎮○○路二四七巷七號三樓則係被告之伯父住處，被告僅偶爾至上址住
    宿，該處並非其住、居所之事實，業據被告陳明在卷，並有其年籍資料附卷可稽
    ；又本件起訴書未記載被告之犯罪地，而被告矢口否認有收受上開身分證及駕駛
    執照之犯行，並辯稱：上開身分證及駕駛執照可能係自稱「王小龍」之真實姓名
    年籍不詳男子在桃園縣大溪鎮○○街一六五號伊住處，私下放在伊行李袋中云云
    ，查無積極證據足資證明被告係在屬本院轄區之台北縣境內收受上開身分證及駕
    駛執照，是被告之犯罪地亦不在本院轄區；再者，被告雖曾於八十八年十二月七
    日入臺灣臺北看守所附設勒戒所執行觀察勒戒，惟已於八十八年十二月二十七日
    出所，被告並返回桃園縣大溪鎮○○街一六五號居所，此亦經被告供述在卷，並
    有法務部在監在押資料表一份在卷足按，而本件公訴人以函送本院審判之起訴書
    及卷證資料，係於八十九年三月十三日始送達本院收發室，此觀卷附臺灣板橋地
    方法院檢察署八十九年三月十三日甲○金平八八偵字第二六四四九號函一紙自明
    ，是本件起訴時，被告之所在地亦不在本院管轄區域。揆諸首開說明，本院對本
    件無管轄權，爰不經言詞辯論，逕為諭知管轄錯誤之判決，並移送於被告住所地
    之法院即臺灣桃園地方法院。
據上論斷，應依刑事訴訟法第三百零四條、第三百零七條，判決如主文。
中    華    民    國      八十九      年      三      月      二十八    日
                                      臺灣板橋地方法院刑事第三庭
                                          法  官  樊  季  康
右正本證明與原本無異
如不服本判決，應於送達後十日內，向本院提出上訴狀。
                                          書記官  馬  秀  芳
中    華    民    國      八十九      年      三      月      三十一    日


司法院資訊處製作；財團法人民間司法改革基金會備份。
